【裁判字號】    95,抗,224
【裁判日期】    951128
【裁判案由】    本票裁定
【裁判全文】
臺灣板橋地方法院民事裁定               95年度抗字第224號
抗  告  人  甲○○
            丙○○
上列抗告人因與相對人乙○○間聲請本票裁定准予強制裁定事件
，抗告人對於本院中華民國95年9月26日95年度票字第12968號裁
定提起抗告，本院裁定如下：
    主      文
抗告駁回。
抗告程序費用由抗告人連帶負擔。
    理      由
一、按「執票人向本票發票人行使追索權時，得聲請法院裁定後
    強制執行。」，票據法第123 條定有明文。又按「執票人依
    票據法第一百二十三條規定，向本票發票人行使追索權時，
    聲請法院裁定對發票人之財產強制執行者，其性質與非訟事
    件無殊，法院就本票形式上之要件是否具備予審查為已足。
    至該本票債務是否已因清償而消滅，應依訴訟程序另謀解決
    ，殊不容於裁定程序中為此爭執。」、「本票執票人，依票
    據法第一百二十三條規定，聲請法院裁定許可對發票人強制
    執行，係屬非訟事件，此項聲請之裁定，及抗告法院之裁定
    ，僅依非訟事件程序，以審查強制執行許可與否，並無確定
    實體上法律關係存否之效力，如發票人就票據債務之存否有
    爭執時，應由發票人提起確認之訴，以資解決。」，亦分別
    有最高法院56年台抗字第714 號、57年台抗字第76號判例可
    參。
二、本件相對人主張其執有抗告人為共同發票人，如原裁定附表
    所示之本票7 紙，並免除作成拒絕證書，詎屆期提示未獲付
    款，因依票據法第123 條規定，聲請裁定許可強制執行等情
    ，已據相對人提出本票7 紙為證，原裁定予以准許，即無不
    合。抗告人抗告意旨略以：抗告人向東森房屋（原力霸房屋
    相對人乙○○）委託買房子，雙方說好貸款600 萬元為一般
    房貸（部分用首次購屋政府低率貸款），不可信貸，仲介費
    部分雙方協議好以簽本票方式支付，一個月一張，一張金額
    1 萬元，共26張；不料支付了一個月後，抗告人甲○○向銀
    行申請信貸時發現，相對人辦貸款時，不但沒用首次購屋低
    率還配合了一部分信貸（70萬元、為期20年）結合房貸，雖
    然信貸利率與房貸利率相同，但是抗告人甲○○要20年不能
    辦理信貸或銀行相關貸款，因此對抗告人甲○○造成相當大
    不便，非常不認同相對人為了要促成交易，作出欺騙消費者
    的行為，且非常不滿意相對人的工作態度，隱瞞房子的諸多
    問題：鋼筋外露、嚴重漏水、電線老舊：因屋齡已長達16年
    之久，相對人聲稱屋主從事水電，所以室內電線線路都已換
    新，沒料一個多月後，電熱爐電線爆裂，熱水爐的水流滿地
    ，電箱竄起火花，差點引發電線走火釀成悲劇；以上陳述皆
    屬事實，絕對不是因不想攤還仲介費而推託，不然也無需簽
    立本票，實在是覺得剝奪了消費者的權利等語，經查，上述
    抗告人所舉抗告理由乃關於相對人受抗告人委任代辦房屋貸
    款手續，及因相對人仲介抗告人買受房屋之瑕疵等問題，抗
    告人所稱即使屬實，亦係實體上之爭執，應由抗告人另行提
    起訴訟，以資解決，本件非訟程序不得加以審究，仍應就前
    述本票為許可強制行之裁定。
三、結論：本件抗告為無理由，依非訟事件法第44條第1項、第
    46條、第21條第2項，民事訴訟法第495條之1第1項、第449
    條第1項、第78條，裁定如主文。
中    華    民    國    95    年    11    月    28    日
            民事第一庭  審判長法  官  李世貴
                              法  官  楊千儀
                              法  官  許瑞東
上為正本係照原本作成
本裁定不得抗告
中    華    民    國    95    年    11    月    28    日
                              書記官  賴玉芬


司法院資訊處製作；財團法人民間司法改革基金會備份。
